Plaatsingslijst van polderreglementskaarten behorend tot het archief van het Provinciaal Bestuur van Zuid Holland, 1857-1974
Nationaal Archief, Den Haag
- Tuinder- of Kogjespolder gem. Warmond., 1861, 1930; 463; 2 bladen
- Tweemanspolder gem. Zevenhuizen., 1859, 1888, 1955; 464; 3 bladen
- Uiteindsche en Middelpolder en de daarin gelegen Uiteindsche Droogmakerij gem. Ter Aar., 1858, 1878, 1929, 1939, 1942, 1947; 465; 4 bladen
- Polder de Uiterwaarden (gelegen tussen het Zederikkanaal onder Vianen en de Roode Leeuw onder Hagestein) gem. Vianen en Hagestein., 1859, 1880; 466; 1 blad
- Uithofspolder gem. Loosduinen., 1857, 1878, 1921; 467; 2 bladen
- Polder de Uitslag gem. Den Bommel., z.j.; 467a; 2 bladen
- Veender- en Lijkerpolder (buiten de bedijking) gem. Alkemade en Woubrugge., 1912, 1914, 1922, 1957; 469; 2 bladen
- Drooggemaakte Veender- en Lijkerpolder gem. Alkemade., 1859, 1912, 1914, 1957; 470; 3 bladen
- Veenpolder gem. 's-Gravenhage en Voorburg en Wassenaar., 1858, 1868; 470a; 1 blad
- Veenderpolder gem. Woubrugge., 1858, 1912; 471; 2 bladen
- Veen- en Binkhorstpolder gem. 's-Gravenhage, Voorburg, Leidschendam en Wassenaar., 1879, 1960; 472; 2 bladen
- Veenzijdsche polder gem. Wassenaar., 1858, 1868; 472a; 1 blad
- Veerpolder gem. Warmond., 1953; 473; 1 blad
- Velgersdijk gem. Zuidland., 19?; 474; 1 blad
- Polder Jonge Vettenoord gem. Maasland., 1859; 475b; 1 blad
- Vereenigde Grote en Kleine Vettenoordsche-, West- en Oosten Zevenmanspolders gem. Vlaardinger-Ambacht en Vlaardingen., 1871, 1906; 476; 8 bladen
- De polders Vianen en Bloemendaal gem. Vianen., 1858; 477a; 2 bladen
- Polder Vierambacht gem. Woubrugge, Alphen a/d Rijin, Ter Aar en Rijnsaterwoude., 1858, 1937, 1939, 1942; 478; 2 bladen
- Polder de Vier-Ambachtenboezem gem. Geervliet en Spijkenisse., 1965; 478b; 1 blad
- De Vierpolders (bestaande uit Oud-Dubbeldam, Zuidpolder, Alloyzen- of Bovenpolder en Noord- of Merwedepolder) gem. Dordrecht en Dubbeldam., 1859, 1872, 1961; 479; 4 bladen
- Vierpolders gem. Vierpolders, Heenvliet, Brielle, Hellevoetsluis en Zwartewaal., 1861, 1887, 1912, 1938, 1961; 480; 3 bladen
- Polder het Vinkeveld gem. Noordwijk., 1874, 1950; 482; 2 bladen
- Vlietpolder gem. Naaldwijk., 1857; 483; 1 blad
- Vlietpolder gem. Woubrugge en Koudekerk a/d Rijn., 1949; 484; 1 blad
- Vlist-West- en Oostzijde gem. Vlist., 1948; 485; 1 blad
- Polder Vlist-Westzijde gem. Vlist en Haastrecht., 1861, 1955; 485a; 2 bladen
- Polder Vlist-Oostzijde gem. Vlist, Haastrecht en Polsbroek (U.)., 1861, 1955; 485b; 2 bladen
- Polder de Volharding gem. Strijen en 's-Gravendeel., 1965; 486a; 1 blad
- Voordijkshoornsche polder gem. Hof van Delft, Schipluiden en Delft., 1857, 1912, 1957, 1969; 487; 4 bladen
- Polder Voor-Donkersloot en Woude gem. Ridderkerk., 1954; 488; 1 blad
- Voorhofpolder gem. Warmond en Oegstgeest., 1900; 489; 1 blad
- Voorofsche polder gem. Waddinxveen., 1873, 1903; 491; 1 blad
- Voorofsche polder gem. Woubrugge., 1949; 492; 1 bald
- Vosse- en Weerlanerpolder gem. Hillegom., 1858, 1869, 1908; 493; 2 bladen
- Polder Klein-Vrijenban, onverveend gedeelte gem. Vrijenban., 1936; 494; 1 blad
- Vrouwe-Vennepolder gem. Alkemade en Warmond., 1858; 495; 1 blad
- Polder Vrouwgeest gem. Oudshoorn, Alphen a/d Rijn, Woubrugge en Koudekerk a/d Rijn., 1858, 1910, 1952, 1966; 496; 3 bladen
- Waalpolder gem. Hendrik-Ido-Ambacht, Zwijndrecht, Heerjansdam, Barendrecht en Ridderkerk., 1954; 496a; 1 blad
- Polder het Waalblok gem. 's-Gravenzande., 1936, 1950, 1967; 497; 3 bladen
- Warmonderdam en Alkemaderpolder gem. Warmond en Sassenheim., 1861, 1909, 1925; 498; 3 bladen
- Wassenaarsche polder gem. Rijnsaterwoude, Leimuiden en Ter Aar., 1865, 1897, 1910; 499; 1 blad
- Oud- en Nieuw-Wateringveldsche polder (waaronder begrepen de droogmakerij) gem. Wateringen., 1857; 500; 1 blad
- Polder Waterloos gem. Alkemade., 1858; 501; 1 blad
- Polder Weyland en de Bree gem. Bodegraven, Rietveld en De Bree., 1858, 1878, 1919; 502; 2 bladen
- De Weipolder en Alteklein gem. Ooltgensplaat., 1857; 504; 2 bladen
- Polder het Westeinde van Waarder gem. Waarder., 1857, 1959; 506; 2 bladen
- Groote Westeindsche polder gem. Zoeterwoude en Leidschendam., 1948; 507; 1 blad
- De Kleine Westeindsche veenpolder en droogmakerij gem. Stomwijk., 1858; 507a; 1 blad
- Polder Oud- en Nieuw-Westerloo en de Nieuwe Oostdijk gem. Goedereede., 1858, 1915; 509; 1 blad
- Buiten-Westerpolder gem. Leimuiden en Nieuwveen., 1877, 1901, 1958; 510; 3 bladen
- Polder de Westersche Bekade Gorzen gem. Numansdorp., 1950, 1951; 510a; 1 blad
- Westerse polder gem. Numansdorp en Zuid-Beijerland., 1950, 1951; 510c; 1 blad
- Polder Het Westmaas-Nieuwland gem. Klaaswaal, Strijen, Westmaas, Mijinsheerenland en Heinenoord., 1857, 1915; 511; 2 bladen
- Polder Westmade gem. Monster en 's-Gravenhage., 1859, 1969; 512; 2 bladen
- Polder het West-Nieuwland gem. Ouddorp., 1857, 1897; 513; 1 blad
- Westplaat-Flakkee gem. Sommelsdijk en Middelharnis., 1962; 514; 1 blad
- Polder Wieldrecht gem. Dordrecht, Wieldrecht en Dubbeldam., 1916, 1960; 515; 2 bladen
- Polder Wijngaarden en Ruijbroek gem. Wijngaarden en Bleskensgraaf., 1858, 1963; 516; 4 bladen
- Polder de Wilde Veene (bestaande uit de polders 100-Morgen of Wilde Veenen en 140-Morgen) gem. Bleiswijk en Moerkapelle., 1857, 1858, 1868, 1912, 1915, 1955; 517; 4 bladen
- Polder Willens gem. Stein, Gouda en Reeuwijk., 1857, 1901, 1910, 1961; 518; 2 bladen
- Grootwaterschap van Woerden., 1962; 520; 1 blad
- De Woudsche Droogmakerij gem. Schipluiden., 1951; 521; 1 blad
- Woudsche polder [Woudse polder] gem. Hof van Delft en Schipluiden., 1857, 1951; 522; 3 bladen
- Zanderijpolder gem. Hillegom., 1868; 525; 1 blad
- Waterschap de Zandsloot gem. Voorhout, Sassenheim en Warmond., 1862, 1913; 526; 3 bladen
- De Zemelpolder gem. Lisse., 1858, 1902; 529; 1 blad
- Polder Zestienhoven gem. Oveschie., 1918; 530; 1 blad
- Polder Zevenhoven gem. Nieuwveen, Zevenhoven en Mijdrecht (U.)., 1861, 1965; 531; 2 bladen
- Zijdepolder gem. Veur, Leidschendam en Voorburg., 1868, 1954; 532; 2 bladen
- Zijllaan- en Meijepolder gem. Leiderdorp., 1858, 1906; 533; 2 bladen
- Zilkerpolder gem. Noordwijkerhout, Hillegom en Lisse., 1860, 1940; 533a; 2 bladen
- Groote Zilkerpolder [Zilkerpolder] gem. Noordwijkerhout, Hillegom en Lisse., 1870, 1871, 1906, 1940; 534; 3 bladen
- Zoetmeersche of Nieuwe Drooggemaakte polder [Nieuwe polder]., 1858, 1926; 536; 1 blad
- Polder Zuidbroek gem. Bergambacht, Berkenwoude, Lekkerkerk en Stolwijk., 1860, 1878, 1958; 537; 2 bladen
- Gecombineerde Zuide- en Noordeinderpolder gem. Aarlanderveen, Alphen a/d Rijn en Ter Aar., 1860, 1892, 1910, 1921, 1957; 538; 3 bladen
- Polder Zuiderland gem. Oude-Tonge., 1859; 538a; 1 blad
- Groote Zuiderpolder gem. Goedereede., 1858; 539; 1 blad
- Kleine Zuiderpolder gem. Goedereede., 1858; 540; 1 blad
- Zuidplaspolder (in Schieland) gem. Moordrecht, Waddinxveen, Moercapelle, Zevenhuizen en Nieuwerkerk a/d IJssel., 1857, 1868, 1888, 1930, 1954; 542; 4 bladen
- Zuidpolder gem. Oost- en West-Barendrecht., 1959; 543; 2 bladen
- Zuidpolder van Delfgauw gem. Vrijenban, Pijnacker en Delft., 1858, 1882, 1910, 1955; 544; 1 blad
- Polder de Zuidpunt gem. Dubbeldam., 1956, 1957; 544a; 3 bladen
- Polder Zuidzijde-Hofwegen en Ruijbroek gem. Bleskensgraaf en Hofwegen, Giessendam, Wijngaarden en Molenaarsgraaf., 1953; 545; 1 blad
- Zuidzijderpolder gem. Bodegraven, Zwammerdam en Lange Ruige Weide., 1935; 546; 1 blad
- Zuidzijderpolder gem. Bodegraven., 1857; 546a; 1 blad
- Zuidzijder- en Boezempolder gem. Bodegraven, Lange Ruige Weide, Sluipwijk en Reeuwijk., 1881, 1911; 546b; 1 blad
- Zusterpolder gem. 's-Gravenhage., 1858, 1897; 546c; 1 blad
- Zwanburgerpolder gem. Warmond., 1861; 547; 1 blad
- Polder Zwartenhoek gem. Monster., 1941, 1947; 548; 1 blad
- Zwarte polder gem. Loosduinen en 's-Gravenhage., 1861, 1963; 549; 2 bladen
- Zwartewaal gem. Zwartewaal., 1861, 1914, 1961; 550; 3 bladen
- Zwetpolder Gem. Zoeterwoude., 1859; 551a; 1 blad
- Zwet- en Groote Blankaartpolder gem. Zoeterwoude en Stomwijk., 1894, 1934; 552; 1 blad
- Zwetterpolder gem. Noordwijk en Noordwijkerhout., 1860, 1876; 553; 1 blad